臺灣臺中地方法院刑事判決
111年度金訴字第285號
公  訴  人  臺灣臺中地方檢察署檢察官
被      告  蔡佳祐



選任辯護人  王聖凱律師(法扶律師)
上列被告因詐欺等案件，經檢察官提起公訴（110年度偵字第322
76號、第32515號），本院判決如下：
    主    文
蔡佳祐幫助犯洗錢防制法第十四條第一項之洗錢罪，處有期徒刑
參月，併科罰金新臺幣肆萬元，罰金如易服勞役，以新臺幣壹仟
元折算壹日。
未扣案犯罪所得新臺幣壹仟伍佰元，沒收之，於全部或一部不能
沒收或不宜執行沒收時，追徵其價額。
    犯罪事實
一、蔡佳祐於民國110年7月初某日，透過友人劉振緯(所涉詐欺
    罪嫌，另由臺灣高雄地方檢察署檢察官提起公訴）介紹，與
    真實姓名、年籍不詳，通訊軟體Telegram(俗稱飛機)暱稱「
    扣小」之成年人聯絡後，知悉工作內容係依「扣小」之指示
    至定點代為領取包裹，再將包裹轉交予真實姓名、年籍不詳
    ，Telegram暱稱「青蛙」之成年人，每領取1個包裹，即可
    獲得新臺幣（下同）1,500元之報酬。依蔡佳祐智識程度及
    社會生活經驗，應知悉依現今除有郵務快遞服務外，另有民
    間快遞公司之指定時間到府收送、便利超商之收件、取件及
    逾期退件服務，且各該快遞服務均有寄送單據為憑，確保運
    送雙方之權益，甚至可全程隨時查詢包裹運送狀況、所在位
    置及是否已領取或退回，依前開郵局、民間快遞公司等之服
    務安全性、可信賴性及收費價格，倘非運送之物件事涉不法
    ，寄件或領取之一方刻意隱瞞身分或相關識別資訊以規避稽
    查，實無刻意給付異於常情之報酬，委請他人代為領取包裹
    ，再行轉交之必要，而預見包裹內極可能裝有詐欺集團遂行
    詐欺犯行所需之人頭帳戶存摺、提款卡等犯罪工具，而領取
    、運送至指定地點或交予不詳之人收受，極可能為詐欺集團
    成員所取用，進而便利詐欺集團成員詐騙不特定民眾將款項
    匯入該人頭帳戶，再將該犯罪所得提領、轉出，而製造金流
    斷點，用以掩飾、隱匿不法犯罪所得之去向。詎蔡佳祐為賺
    取報酬，竟仍不違背其本意，基於幫助詐欺取財及幫助洗錢
    之不確定故意，依「扣小」指示，於如附表一所示「領取包
    裹時間、地點」，領取楊立宏(所涉幫助詐欺、洗錢等犯行
    ，經臺灣彰化地方檢察署檢察官以110年度偵字第12383號、
    第13311號為不起訴處分)寄交其所申設之玉山商業銀行帳號
    0000000000000號帳戶(下稱本案玉山帳戶)提款卡與存摺(蔡
    佳祐涉犯參與犯罪組織罪嫌，及就楊立宏受詐騙而寄出本案
    玉山帳戶涉犯三人以上共同詐欺取財罪嫌，由本院不另為無
    罪諭知，詳後述)包裹，並依「扣小」指示，於如附表一所
    示轉交包裹時間、地點，將上開包裹交予「青蛙」。嗣本案
    詐欺集團成員共同意圖為自己不法所有，基於詐欺取財及洗
    錢之犯意聯絡，分別於如附表二所示時間，以如附表二所示
    詐騙手法，對如附表二所示許庭珞等4人施用詐術，致其等
    分別陷於錯誤，各依本案詐欺集團成員之指示，於如附表二
    所示匯款時間，匯款如附表二所示金額至本案玉山帳戶中，
    旋遭本案詐欺集團成員提領一空，蔡佳祐以此方式幫助掩飾
    、隱匿詐欺犯罪所得之去向，並取得1,500元之報酬。嗣楊
    立宏等人發覺受騙後，報警處理，而查悉上情。
二、案經許庭珞訴由新北市政府警察局新莊分局、林婉清訴由新
    北市政府警察局汐止分局、徐可欣訴由新竹市警察局第二分
    局，轉由臺中市政府警察霧峰分局、臺中市政府警察局刑事
    警察大隊報告臺灣臺中地方檢察署檢察官偵查起訴。
    理    由
壹、程序方面
    本判決下述所引用被告蔡佳祐以外之人於審判外之供述證據
    ，檢察官、被告、辯護人於審判程序均同意作為證據，且迄
    本院言詞辯論終結前，就該等證據之證據能力，皆未聲明異
    議（本院卷第192頁至第196頁、第300頁至第305頁），本院
    審酌上開供述證據資料製作時之情況，並無不當取供或證明
    力明顯過低之瑕疵，以之作為證據應屬適當，依刑事訴訟法
    第159條之5規定，認具有證據能力。
貳、實體方面
一、認定犯罪事實所憑之證據及理由
　㈠上開犯罪事實，業據被告於審判中坦承不諱(本院卷第309頁)
    ，且有如附表二卷證欄所示之證據在卷可稽，足認被告之自
    白與事實相符，可信為真實。
　㈡起訴意旨雖認被告係基於參與犯罪組織之犯意，擔任不詳詐
    欺集團收簿手之角色，與不詳詐欺集團成員基於三人以上共
    同詐欺取財之犯意聯絡，就不詳詐欺集團成員詐欺如附表二
    所示告訴人許庭珞等4人部分，該當參與三人以上共同詐欺
    取財罪、一般洗錢罪之共同正犯。惟查，被告固經友人劉振
    緯介紹結識「扣小」，嗣依「扣小」指示領取包裹後，將包
    裹轉交予「青蛙」，然被告供稱：我不清楚「扣小」之真實
    姓名，沒有看過「扣小」本人，也沒有聽過「扣小」的聲音
    ，我們都是用飛機軟體文字聯絡，我有見過「青蛙」，但「
    扣小」、「青蛙」是不是同一人我不知道，劉振緯是否為詐
    欺集團成員我不清楚等語(偵字第32276號卷第28頁、本院卷
    第191頁、第192頁、第309頁、第310頁)。雖一般詐騙手法
    常見以多人集團式分工為之，然亦不乏單人或兩人共同詐欺
    之手法，被告既實際上僅見過「青蛙」，依卷存證據，尚無
    從認定「扣小」與「青蛙」是否確實為不同人，又起訴意旨
    僅認劉振緯介紹被告與「扣小」聯繫，並未認定劉振緯為不
    詳詐欺集團之成員，卷內亦無證據證明被告對於劉振緯擔任
    何角色是否知情，從而，本案並無積極證據堪信被告為上開
    犯罪行為時，主觀上對於實際上有三人以上共同參與犯行有
    所認識，亦無法認定被告與不詳詐欺集團成員共謀如何詐欺
    或洗錢的計畫，是否可認被告有正犯之意思，即屬有疑。另
    被告將本案玉山帳戶資料交付「青蛙」，此與提供自己帳戶
    資料予詐欺集團使用之情形類似，而實務上認為「收簿手」
    係詐欺或洗錢的共同正犯，係以有參與犯罪的正犯意思為前
    提，則本案無直接證據可認被告基於正犯之犯意聯絡而參與
    其中，亦無證據證明被告有直接參與詐欺取財及洗錢之構成
    要件行為，依嚴格證明及罪疑唯輕之原則，應認被告僅係出
    於幫助意思而為之，故應認被告犯行，僅止於幫助詐欺取財
    及幫助一般洗錢之犯意，而為詐欺取財罪及一般洗錢構成要
    件以外之行為。
　㈢另附表二編號4所示告訴人楊萩玉於警詢時稱不詳詐欺集團成
    員來電稱多訂購手機殼，需去銀行操作解除訂單，其因此相
    信轉帳8,033元至其他人頭帳戶，嗣後不詳詐欺集團成員再
    稱轉帳錯誤，而將2萬9,985元匯入告訴人楊萩玉之帳戶，告
    訴人楊萩玉再依指示將前開款項轉帳2萬5,005元至本案玉山
    帳戶，另轉帳5,005元至其他人頭帳戶等語(核交卷第47頁至
    第49頁)。是告訴人楊萩玉遭不詳詐欺集團成員施用詐術轉
    帳至本案玉山帳戶之款項，固係不詳詐欺集團轉入之款項，
    惟該款項匯入告訴人楊萩玉帳戶後，即已與告訴人楊萩玉本
    身原有之金錢混同，是告訴人楊萩玉仍屬受有損害(僅可能
    經他人以不當得利或其他法律上原因向告訴人楊萩玉請求返
    還)，況且，告訴人楊萩玉經依指示轉匯之總額仍多於不詳
    詐欺集團成員匯入之2萬9,985元，難認其未因此受有損害，
    故告訴人楊萩玉仍應屬本案被害人，應予敘明，並更正此部
    分起訴事實如附表二編號4所示。
　㈣綜上，本案事證明確，被告犯行堪以認定，應依法論科。
二、論罪科刑之理由
  ㈠詐欺犯罪之正犯實行犯罪以後，為掩飾、隱匿其犯罪所得財
    物之去向及所在，而令被害人將款項轉入其所持有、使用之
    他人金融帳戶，並由正犯前往提領其犯罪所得款項得手，如
    該帳戶內之款項即係詐欺犯罪所得，因已被提領而造成金流
    斷點，該當掩飾、隱匿之要件，該詐欺犯罪之正犯自亦成立
    洗錢防制法第14條第1項之一般洗錢罪之正犯。又刑法第30
    條之幫助犯，係以行為人主觀上有幫助故意，客觀上有幫助
    行為，即對於犯罪與正犯有共同認識，而以幫助意思，對於
    正犯資以助力，但未參與實行犯罪之行為者而言（最高法院
    110年度台上字第5100號判決意旨參照）。查被告依指示前
    往便利商店收取裝有本案玉山帳戶提款卡、存摺之包裹，再
    交給「青蛙」，致本案玉山帳戶遭不詳詐欺集團作為詐騙如
    附表二所示告訴人許庭珞等4人之用，其並非參與不詳詐欺
    集團犯罪歷程不可或缺之重要環節之構成要件行為，係以幫
    助意思而對正犯資以領取、運送本案玉山帳戶提款卡、存摺
    之助力，嗣不詳詐欺集團成員持本案玉山帳戶提款卡使用，
    而作為收受詐欺所得財物及洗錢之犯罪工具，過程中，亦無
    證據證明被告有直接參與詐欺取財及洗錢之構成要件行為，
    充其量僅足認定係詐欺取財及一般洗錢罪構成要件以外之幫
    助行為，卷內尚無證據足資證明被告有共同詐欺取財及一般
    洗錢之犯意聯絡及行為分擔，自應認被告犯行，僅止於幫助
    詐欺取財及幫助一般洗錢之犯意。是核被告所為，係犯刑法
    第30條、第339條第1項之幫助詐欺取財罪，及刑法第30條、
    洗錢防制法第14條第1項之幫助一般洗錢罪。起訴意旨認為
    被告所為係犯刑法第339條之4第1項第2款之三人以上共同詐
    欺取財罪、洗錢防制法第14條第1項之一般洗錢罪，容有未
    洽，惟因社會事實同一，並經本院補充告知所涉罪名(本院
    卷第300頁)，應無礙被告防禦權之行使，爰就起訴加重詐欺
    取財部分依法變更起訴法條。
  ㈡被告以一收取、轉交本案玉山帳戶提款卡包裹之行為，使不
    詳詐欺集團成員得以詐騙如附表二所示告訴人許庭珞等4人
    ，致其等陷於錯誤，因而匯款後，旋遭不詳詐欺集團成員提
    領一空，而同時觸犯上開幫助詐欺取財罪及幫助洗錢罪，為
    想像競合犯，應依刑法第55條之規定，從一重論以幫助洗錢
    罪。
  ㈢被告係對正犯資以助力而實施犯罪構成要件以外之行為，為
    幫助犯，依刑法第30條第2項之規定，按正犯之刑減輕之。
  ㈣被告於審判中自白幫助洗錢之犯行，應依洗錢防制法第16條
    第2項規定，遞減輕其刑。
  ㈤爰審酌被告輕率為他人收取、交付本案玉山帳戶提款卡、存
    摺，容任他人從事不法使用，雖非實際遂行詐欺取財、洗錢
    犯行之人，仍助長詐欺犯罪風氣之猖獗，嚴重危害財產交易
    安全與社會經濟秩序，且造成犯罪偵查困難，所為應予非難
    。另衡及被告犯後坦承幫助詐欺、洗錢犯行，然迄未與本案
    告訴人許庭珞等人達成和解，另考量其其犯罪動機、目的、
    手段、告訴人許庭珞等人遭詐欺金額、被告所獲得犯罪所得
    數額等情節；暨參以被告有偽造文書、違反毒品危害防制條
    例等前科，有臺灣高等法院被告前案紀錄表1份在卷可參(本
    院卷第319頁至第325頁)，足認其素行非佳；與被告領有中
    華民國身心障礙證明之身體狀況，暨其自陳高中肄業，先前
    做粗工，月收入1萬元左右等一切情狀(本院卷第311頁)，量
    處如主文所示之刑，並就罰金刑部分，諭知易服勞役折算標
    準。
三、沒收
　　本案被告自「扣小」處獲得之報酬為1,500元，業據被告於
    警詢、偵訊及審判中自陳確實(偵字第32515號卷第28頁、第
    29頁、偵字第32276號卷第28頁、第87頁、本院卷第191頁、
    第311頁)，此屬被告本案未扣案之犯罪所得，應依刑法第38
    條之1第1項前段、第3項規定宣告沒收，並於全部或一部不
    能沒收或不宜執行沒收時，追徵其價額。
四、不另為無罪諭知
  ㈠公訴意旨另以：⒈被告可預見依「扣小」指示領取包裹及轉交
    ，可能係3人以上，以實施詐術為手段之牟利性及結構性之
    詐欺犯罪組織為謀取不法利益，竟基於縱使所參與者為犯罪
    組織，並發生他人因受騙致財產受損，亦不違背其本意之不
    確定故意，參與「扣小」、「青蛙」等真實姓名及年籍均不
    詳之成年人所組成以實施詐術為手段，具有持續性、牟利性
    之有結構性詐欺集團組織，負責領取該集團向他人詐騙取得
    之金融帳戶提款卡等物品之犯罪分工，並與不詳詐欺集團成
    員共同意圖為自己不法之所有，基於三人以上共同詐欺取財
    之犯意聯絡，由該詐欺集團成員以如附表一所示手法，對告
    訴人楊立宏施用詐術，使告訴人楊立宏陷於錯誤，將本案玉
    山帳戶提款卡及存摺以如附表一所示之方式寄交，因認被告
    就告訴人楊立宏受騙寄出本案玉山帳戶提款卡、存摺部分，
    涉犯組織犯罪防制條例第3條第1項後段之參與犯罪組織罪嫌
    、刑法第339條之4第1項第2款之三人以上共同詐欺取財罪嫌
    。
  ㈡犯罪事實應依證據認定之，無證據不得認定犯罪事實；又不
    能證明被告犯罪者，應諭知無罪之判決，刑事訟訴法第154
    條第2項、第301條第1項分別定有明文。另被告或共犯之自
    白，不得作為有罪判決之唯一證據，仍應調查其他必要之證
    據，以察其是否與事實相符，刑事訴訟法第156條第項亦有
    規定。
  ㈢組織犯罪防制條例所稱犯罪組織，指3人以上，以實施強暴、
    脅迫、詐術、恐嚇為手段或最重本刑逾5年有期徒刑之刑之
    罪，所組成具有持續性或牟利性之有結構性組織，同條例第
    2條第1項定有明文。起訴意旨雖認被告參與不詳詐欺集團之
    犯罪組織，惟依卷內證據，僅足證明被告本案之參與程度為
    幫助詐欺取財及幫助洗錢，業經本院認定如前，依本案卷證
    ，無從認定被告明知或可得知悉本案確為3人以上實施詐欺
    犯行，且不足單以被告領取及轉交包裹之行為，遽認其主觀
    上對於本案之詐騙組織認識並有參與犯罪組織之行為，是依
    「罪證有疑，罪疑唯輕」之原則，難以論以參與組織犯行。
  ㈣另本案並無證據證明被告於領取包裹前有參與對告訴人楊立
    宏施詐之行為，且詐欺集團蒐集人頭帳戶之方式眾多，包括
    向他人以金錢收購、租用帳戶，或以詐欺方式使人交付，以
    其犯罪分工之縝密，衡情該特定人頭帳戶係如何取得，應僅
    有參與收購或蒐集該人頭帳戶之人方能知悉。而被告於本案
    中僅受指示前往領取及交付人頭帳戶包裹，並無證據證明其
    於領交包裹時，主觀上知悉該包裹內之金融帳戶提款卡、存
    摺為告訴人楊立宏遭詐欺而交付，故尚難就此部分犯行，逕
    論以被告三人以上共同詐欺取財罪。
  ㈤從而，公訴人所舉各項證據方法，就被告被訴參與犯罪組織
    ，及三人以上共同詐取告訴人楊立宏之本案玉山帳戶提款卡
    、存摺部分，未達於通常一般人均不致於有所懷疑，而得確
    信被告確有公訴意旨所指之上開犯行真實之程度，本應諭知
    被告無罪，然此部分若成立犯罪，與前開論罪部分具有想像
    競合犯之裁判上一罪關係，爰不另為無罪之諭知。
據上論斷，應依刑事訴訟法第299條第1項前段、第300條，判決
如主文。
本案經檢察官王靖夫提起公訴，檢察官林煒容、林文亮到庭執行
職務。
中　　華　　民　　國　　 111 　年　　11　　月   10　　日
                  刑事第十一庭 審判長 法　官　丁智慧
                                      法  官  蔡逸蓉
                                      法  官  黃麗竹
以上正本證明與原本無異。
如不服本判決應於收受送達後20日內向本院提出上訴書狀，並應
敘述具體理由；其未敘述上訴之理由者，應於上訴期間屆滿後20
日內向本院補提理由書（均須按他造當事人之人數附繕本）「切
勿逕送上級法院」。
告訴人或被害人如不服判決，應備理由具狀向檢察官請求上訴，
上訴期間之計算，以檢察官收受判決正本之日起算。
　　　　　　　　　　　　　　　　　　　書記官  姚志鴻
中　　華　　民　　國　　 111 　年　　11　　月   10　　日
附錄本案論罪科刑法條全文：
中華民國刑法第339條
意圖為自己或第三人不法之所有，以詐術使人將本人或第三人之
物交付者，處5年以下有期徒刑、拘役或科或併科50萬元以下罰
金。
以前項方法得財產上不法之利益或使第三人得之者，亦同。
前二項之未遂犯罰之。
洗錢防制法第2條
本法所稱洗錢，指下列行為：
一、意圖掩飾或隱匿特定犯罪所得來源，或使他人逃避刑事追訴
    ，而移轉或變更特定犯罪所得。
二、掩飾或隱匿特定犯罪所得之本質、來源、去向、所在、所有
    權、處分權或其他權益者。
三、收受、持有或使用他人之特定犯罪所得。
洗錢防制法第14條
有第二條各款所列洗錢行為者，處7年以下有期徒刑，併科新臺
幣5百萬元以下罰金。
前項之未遂犯罰之。
前二項情形，不得科以超過其特定犯罪所定最重本刑之刑。 

附表一：(時間：民國)
編號 被害人 詐騙手法 領取包裹時間、地點 轉交包裹時間、地點 卷證 1 楊立宏 不詳詐欺集團成員於網際網路上刊登虛偽不實之借貸廣告，並提供Line聯絡方式，楊立宏上網瀏覽上開廣告後，以Line與詐欺集團成員暱稱「江經理/周轉/急用/可以找我」取得聯繫，詐欺集團成員向楊立宏佯稱：辦理貸款需要提供金融卡、存簿云云，致楊立宏信以為真，陷於錯誤，依指示於110年7月11日下午10時31分許，至統一超商交貨便寄送含本案玉山帳戶之提款卡與存摺之包裹。 於110年7月13日下午6時37分許，址設臺中市○○區○○路00號之統一超商豐竹門市（收件人為「周杰」）。 110年7月13日下午9時許，將本案玉山帳戶存摺、提款卡攜至高雄市鳳山區某處轉交予「青蛙」。 1.證人即告訴人楊立宏警詢之指述（偵字第32276號卷第49頁至第53頁） 2.110年8月21日員警職務報告1份（偵字第32276號卷第25頁） 3.統一超商群茂門市代收款專用繳款證明（偵字第32276 號卷第61頁） 4.告訴人楊立宏與Line暱稱「江經理/ 周轉/ 急用/ 可以找我」之對話紀錄翻拍照片8 張（偵字第32276號卷第63頁至第67頁） 5.本案玉山帳戶存款交易明細查詢5張（偵字第32276號卷第69頁至第71頁） 6.110年7月13日統一超商豐竹門市監視器畫面翻拍照片8張（偵字第32276號卷第73頁、第74頁、偵字第32515號卷第53頁至第57頁） 7.110年7月13日路口監視器畫面翻拍照片3張（偵字第32276號卷第74頁、偵字第32515 號卷第57頁至第59頁） 8.內政部警政署反詐騙諮詢專線紀錄表、彰化縣警察局芳苑分局二林分駐所受（處）理案件證明單、受理各類案件紀錄表（偵字第32276號卷第77頁至第79頁、第83頁、第84頁） 9.統一超商豐竹門市貨態查詢系統列印資料（偵字第32515號卷第61頁） 10.台灣大車隊搭乘紀錄查詢（偵字第32515號卷第63頁至第65頁） 11.被告手機門號查詢單明細（偵字第32515號卷第67頁） 

附表二：(時間：民國，金額：新臺幣)
編號 告訴人 詐騙手法 匯款時間、金額 卷證 1 許庭珞 不詳詐欺集團成員於110年7月14日下午7時許，撥打電話予許庭珞，分別佯為QMOMO網站客服人員、彰化商業銀行客服專員，誆稱因系統誤升級為VIP會員並會強制扣款，須操作網路銀行取消轉帳功能云云，致許庭珞信以為真，陷於錯誤，轉帳右列金額至本案玉山帳戶中。 於110年7月14日下午8時4分、7分、9分許，使用網路銀行轉帳9,985元、9,985元、9,985元，於同日下午8時18分許，使用ATM轉帳2萬9,985元。 1.證人即告訴人許庭珞警詢之指述（偵字第32515號卷第49頁至第52頁）） 2.手機交易紀錄擷圖5張、ATM 交易明細表1張（偵字第32515號卷第119頁至第120頁） 3.新北市政府警察局新莊分局昌平派出所受理詐騙帳戶通報警示簡便格式表、金融機構聯防機制通報單、新北市政府警察局新莊分局昌平派出所陳報單、受理各類案件紀錄表、受（處）理案件證明單（核交卷第17頁、偵字第32515號卷第115頁至第118頁） 4.玉山銀行集中管理部110年11月16日函暨所附本案玉山帳戶基本資料、交易明細（核交卷第55頁至第70頁） 2 林婉清 不詳詐欺集團成員於110年7月14日下午8時27分許，撥打電話予林婉清，佯為達爾膚網站客服人員、國泰世華商業銀行客服專員，誆稱因人員疏失須取消訂單，並須操作網路銀行取消轉帳功能云云，致林婉清信以為真，陷於錯誤，轉帳右列金額至本案玉山帳戶中。 於110年7月14日下午9時36分許，使用ATM轉帳2萬7,123元。 1.證人即告訴人林婉清警詢之指述（偵字第32515號卷第41頁至第47頁） 2.手機通話記錄擷圖1張、交易紀錄擷圖2張（偵字第32515 號卷第105頁至第107頁） 3.ATM交易明細表1張（偵字第32515號卷第109頁） 4.內政部警政署反詐騙諮詢專線紀錄表、新北市政府警察局汐止分局汐止派出所受理詐騙帳戶通報警示簡便格式表、陳報單、受理各類案件紀錄表、受（處）理案件證明單、金融機構聯防機制通報單、165專線協請金融機構暫行圈存疑似詐欺款項通報單（偵字第32515號卷第93頁至第103頁、核交卷第43頁、第45頁） 5.玉山銀行集中管理部110年11月16日函暨所附本案玉山帳戶基本資料、交易明細（核交卷第55頁至第70頁） 3 徐可欣 不詳詐欺集團成員於110年7月14日下午6時許，撥打電話予徐可欣，佯為購物網站客服人員、玉山商業銀行客服專員，誆稱因作業疏失被登記成批發商且會每月持續扣款，須以轉帳方式解除云云，致徐可欣信以為真，陷於錯誤，接續轉帳右列金額至本案玉山帳戶中。 於110年7月14日下午9時47分、55分許，操作ATM接續轉帳1萬7,123元、1萬985元。 1.證人即告訴人徐可欣警詢之指述（核交卷第19頁至第23頁） 2.新竹市警察局第二分局東勢派出所受理詐騙帳戶通報警示簡便格式表、金融機構聯防機制通報單（核交卷第25頁、第27頁） 3.玉山銀行集中管理部110年11月16日函暨所附本案玉山帳戶基本資料、交易明細（核交卷第55頁至第70頁） 4 楊萩玉 不詳詐欺集團成員於110年7月14日下午7時10分許，撥打電話予楊萩玉，佯為購物網站客服人員、中國信託商業銀行客服專員，誆稱楊萩玉有多訂購手機殼，須以轉帳方式解除訂單云云，致楊萩玉信以為真，陷於錯誤，先轉帳至不詳人頭帳戶後，不詳詐欺集團成員又稱誤轉帳2萬9,985元至楊萩玉帳戶，請楊萩玉轉到其他帳戶云云，致楊萩玉信以為真，陷於錯誤，依指示轉帳右列金額至本案玉山帳戶中。 於110年7月14日下午10時許，使用網路銀行轉帳2萬5,005元。 1.證人即告訴人楊萩玉警詢之指述（核交卷第47頁至第49頁） 2.內政部警政署反詐騙諮詢專線紀錄表、金融機構聯防機制通報單（核交卷第51頁至第53頁） 3.玉山銀行集中管理部110年11月16日函暨所附本案玉山帳戶基本資料、交易明細（核交卷第55頁至第70頁）